臺灣高雄地方法院民事判決
111年度雄小字第460號
原      告  新光產物保險股份有限公司

法定代理人  吳昕紘  
訴訟代理人  方柏權  
被      告  江秀蘭  
上列當事人間請求損害賠償事件，本院於民國111年4 月6日言詞
辯論終結，判決如下：
主      文
原告之訴駁回。
訴訟費用新臺幣壹仟元由原告負擔。
事實及理由
一、原告主張：被告於民國109 年10 月27日4時50分許，駕駛其
    所有、車牌號碼為000-0000號之自用小客車，在高雄市前鎮
    區漁港東二路與漁港中二路以西30公尺處，過失擦撞原告承
    保第三人潘慧娥所有車牌號碼為000-0000號之自小客車（下
    稱系爭車輛）。原告依約賠付潘慧娥車損新臺幣（下同）77
    ,296元後，依保險法第53條規定取得代位求償權，向被告請
    求上開修理費用，爰依民法第184 條第1 項前段、第191條
    之2、第196條、保險法第53條請求被告給付77,296元，並聲
    明：被告應給付原告77,296元，及自起訴狀繕本送達翌日起
    至清償日止，按週年利率5 ％計算之利息。
二、被告則以：伊沒有肇事，當天伊確實有行經事故路段去補貨
    ，但並未與其他車輛發生碰撞等語置辯。並聲明：原告之訴
    駁回。
三、本院得心證之理由：
    原告主張被告過失碰撞系爭車輛應負賠償之責，惟為被告所
    否認，並以前揭情詞置辯，是本件原告請求有無理由，本院
    判斷如下：
  ㈠按因故意或過失，不法侵害他人之權利者，負損害賠償責任
    ；汽車、機車或其他非依軌道行駛之動力車輛，在使用中加
    損害於他人者，駕駛人應賠償因此所生之損害，不法毀損他
    人之物者，被害人得請求賠償其物因毀損所減少之價額，民
    法第196 條設有規定民法第184 條第1 項前段、第191 條之
    2 前段、第196 條定有明文。次按當事人主張有利於己之事
    實者，就其事實有舉證責任，民事訴訟法第277 條定有明文
    。又民事訴訟法如係原告主張權利者，應先由原告負舉證之
    責，若原告不能舉證，以證實自己主張之事實為真實，則被
    告就其抗辯事實即令不能舉證，或其舉證尚有疵累，亦應駁
    回原告之訴，最高法院17年上字第917號判例意旨可資參照
    ，是原告主張被告因過失導致本件車禍，自應由原告就上開
    事實負舉證之責。
  ㈡經查，證人即員警李政杰到庭證稱：「我不是第一個到現場
    ，我是經過巡邏警網派案，這是受損人報案，現場沒有肇事
    嫌疑人的資料，是事後被告又回到現場問，被告說他也不確
    定是否有撞到，現場的同事就先留下被告資料，再去調現場
    監視器，因為監視器鏡頭太遠沒有辦法還原現場狀況，因為
    被告是嫌疑人所以有先請她到警局做談話筆錄，這時候被告
    就都不承認了，而且監視器也太遠了沒有辦法看到現場的狀
    況，當時請被告來是協助釐清，被告到場就說沒有撞到。此
    外我們也沒有查到其他相關事證，因為也沒有目擊證人。」
    等語（本院卷第115頁），又經本院職權調取高雄市政府交
    通警察大隊之道路交通事故出部分析研判表、道路交通事故
    調查紀錄表、疑似道路交通事故肇事逃逸追查表、現場圖、
    現場照片（本院卷第63-76頁），亦無事證可資證明被告有
    駕車擦撞系爭車輛之事實，是原告未能舉證證明被告
    有駕車擦撞系爭車輛之情事，其主張被告就系爭車禍應負侵
    權行為損害賠償之責，實屬無據。
四、綜上所述，原告依侵權行為之法律關係，請求被告給付77,2
    96元，及自起訴狀繕本送達翌日起至清償日止，按週年利率
    5 ％計算之利息，為無理由，應予駁回。
五、本件事證已臻明確，兩造其餘攻擊及防禦方法，經核與本判
    決結果不生影響，爰不一一論述，附此敘明。
六、訴訟費用負擔之依據：民事訴訟法第78條。
中    華    民    國  111     年    5    月     11    日
                  高雄簡易庭  法      官   鄧怡君
以上正本係照原本作成。
如對本判決上訴，須於判決送達後20日內向本院提出上訴狀，並
須表明原判決所違背之法令及其具體內容與依訴訟資料可認為原
判決有違背法令之具體事實之上訴理由。（均須按他造當事人之
人數附繕本）。
民事訴訟法第436條之24第2項：對於本判決之上訴，非以違背法
令為理由，不得為之。　　　　　　　　　
中　　華　　民　　國　　111 　年　　5 　　月　　11　　日
                              書  記  官   吳語杰